【裁判字號】    94,重訴,242
【裁判日期】    970609
【裁判案由】    拆屋還地等
【裁判全文】
臺灣臺南地方法院民事裁定             94年度重訴字第242號
上  訴  人  丙○○
被上訴  人  財政部國有財產局臺灣南區辦事處台南分處
法定代理人  乙○○
上列當事人間94年度重訴字第242號請求拆屋還地等事件，上訴
人對於民國97年3月31日本院判決提起上訴，本院裁定如下：
    主  文
上訴駁回。
第二審訴訟費用由上訴人負擔。
    理  由
一、本件上訴意旨略以：
（一）上訴人自民國88年4月1日起以租金新台幣12,000元向本案
      被告丁○○之父蔡續承租臺南市○區○○路4段81號鐵骨
      石棉瓦造房屋乙棟（下稱系爭房屋），出租人為本案被告
      丁○○，惟實際收租人為訴外人蔡續；嗣後，由本案被告
      丁○○之妻杜伶真或丁○○之兄即本案被告戊○○向上訴
      人之妻溫家蓁收取租金，有時付現、有時開支票或匯款，
      變有債務關係，按常理判斷，收租人應為丁○○本人或其
      妻，但並非如此，故上訴人並非無償居住至現在。
（二）上訴人自88年4月1日起即在系爭房屋居住，對系爭房屋有
      相當感情，又因屋主丁○○不出面向被上訴人承租，故希
      望被上訴人能讓上訴人承租繼續使用，若以後要拆屋，上
      訴人可於1個月內遷離，惟被上訴人以系爭房屋之所有權
      非屬上訴人所有，上訴人無權承租，而不同意上訴人之請
      求。上訴人為免鈞院判決後，無法在1個月內遷離系爭房
      屋，故業已遷離系爭房屋，亦已將系爭房屋交還本案被告
      丁○○之妹。
（三）上訴人為一般民眾，並非在法院工作，當然要注意法院寄
      給上訴人之公文及通知單，提醒自己開庭時間以免未到遭
      通緝，或損害自身之權利。上訴人純屬承租人，卻被判決
      負擔訴訟費用百分之6，然訴訟費用，上訴人業已向庭上
      表明上訴人係租屋人，不應負擔訴訟費用，且被上訴人訴
      訟代理人甲○○也表示上訴人為租屋人，與上訴人無關，
      只要上訴人遷讓系爭房屋即可，並不需負擔訴訟費用，當
      時有2位陪同前往開庭之鄰居可作證，庭上亦可調當日錄
      音帶為憑，看是否屬實。上訴人請鈞院儘速判決之因即在
      一方面可把一件事處理完善告一段落，不會一顆心時時懸
      在那兒；另一方面亦可確定上訴人不應負擔訴訟費用，畢
      竟本案被告等並無承租即占用，係屬不當行為，訴訟費用
      定由本案被告等負擔，惟上訴人純為承租人，承租時並不
      知情，嗣後亦不知情，蓋因本案被告丁○○不可能會告知
      上訴人實情，上訴人直到被上訴人起訴才知一切。
（四）故不服原判決，請求撤銷原判決，諭知上訴人應遷讓台南
      市○區○○段1035-6地號上鐵骨鐵皮一樓房（台南市○區
      ○○路4段81號）交還被上訴人即可，並不需負擔訴訟費
      用。
二、按訴訟費用之裁判，非對於本案裁判有上訴時，不得聲明不
    服；又提起上訴，如逾上訴期間或係對於不得上訴之判決而
    上訴者，原第一審法院應以裁定駁回之，民事訴訟法第88條
    、第442條第1項分別定有明文。
三、查本件上訴人執前情提起上訴，核係就原判決關於訴訟費用
    之裁判聲明不服，並未對本案裁判提起上訴，揆之前揭規定
    ，本件上訴人之上訴尚非合法，應以裁定予以駁回。
四、爰依民事訴訟法第442條第1項、第95條、第78條，裁定如主
    文。
中    華    民    國    97    年    6     月    9     日
                  民事第一庭    法  官  黃瑪玲
以上正本係照原本作成。
如對本裁定抗告須於送達後10日內向本院提出抗告狀，並繳納抗
告費新臺幣1,000元。
中    華    民    國    97    年    6     月    9     日
                                書記官  陳著振


司法院資訊處製作；財團法人民間司法改革基金會備份。
